【裁判字號】    90,訴,360
【裁判日期】    900523
【裁判案由】    毒品危害防制條例
【裁判全文】
臺灣彰化地方法院刑事判決                            九十年度訴字第三六號
    公  訴  人  臺灣彰化地方法院檢察署檢察官
    被      告  甲○○
右列被告因毒品危害防制條例案件，經檢察官提起公訴（八十九年度毒偵字第五八０
七號），本院判決如左：
    主  文
甲○○連續施用第一級毒品，處有期徒刑玖月；扣案之海洛因參包（合計淨重肆點玖
玖公克）沒收銷燬之；削尖剷管貳支沒收。又連續施用第二級毒品，處有期徒刑伍月
；扣案之安非他命壹包（毛重貳拾伍點肆公克）沒收銷燬之。應執行有期徒刑壹年；
扣案之海洛因參包（合計淨重肆點玖玖公克）、安非他命壹包（毛重貳拾伍點肆公克
）沒收銷燬之；削尖剷管貳支沒收。
    事  實
一、甲○○前因施用第一級毒品海洛因、第二級毒品安非他命案件，經強制戒治期滿
    ，由台灣彰化地方法院檢察署檢察官於民國八十九年七月二日，以八十九年度戒
    毒偵字第六五六、六五七、六五八號為不起訴處分確定在案。詎渠仍未戒除毒癮
    ，基於概括犯意，自八十九年七月二十日起，至同年十一月十六日止，連續在彰
    化縣內各地於渠向朋友借得之自小客車上，以將海洛因摻入香菸內再點火吸食之
    方式，平均每日至少一次，施用第一級毒品海洛因多次；渠另基於概括犯意，自
    八十九年七月二十日起，至同年十一月十六日止，連續在彰化縣內各地於渠向朋
    友借得之自小客車上，以將安非他命置於玻璃吸食器內，再以火燒烤，吸食其氣
    體之方式，平均每日二、三次，施用第二級毒品安非他命多次，嗣因贓物案由台
    灣彰化地方法院檢察署通緝，於八十九年十一月十六日十五時五分許，行經彰化
    縣福興鄉○○街四十八號前，因形跡可疑為警盤查時丟棄一個皮包後逃逸，經警
    追逐至鹿港鎮○○路後查獲，並扣得皮包內之第一級毒品海洛因三包（淨重約四
    點九九公克）、第二級毒品安非他命一包（毛重約二十五點四公克）及渠所有供
    施用毒品所用之削尖剷管二支等物。
二、案經彰化縣警察局鹿港分局報告台灣彰化地方法院檢察署檢察官偵查起訴。
    理  由
一、右揭犯罪事實，業據被告甲○○坦承不諱，並有海洛因三包（合計淨重四點九九
    公克）、安非他命一包（毛重約二十五點四公克）及削尖剷管二支扣案可資佐證
    ，且被告為警查獲時所採之尿液，經送檢驗結果，確呈嗎啡及安非他命陽性反應
    ，彰化縣衛生局出具之煙毒尿液檢驗成績書一紙附卷可稽，另被告為警查扣之白
    粉三包，經送驗結果，均係海洛因，淨重共計四點九九公克，亦有法務部調查局
    鑑定通知書一紙在卷足參，足徵被告自白施用海洛因及安非他命，確與事實相符
    。又被告前因施用毒品案件，經本院裁定送強制戒治，執行期滿後由台灣彰化地
    方法院檢察署檢察官於八十九年七月二日，以八十九年度戒毒偵字第六五六、六
    五七、六五八號為不起訴處分確定，有前開不起訴處分書、台灣彰化地方法院檢
    察署刑案資料查註紀錄表、台灣高等法院被告全國前案紀錄表在卷足憑，則被告
    於強制戒治期滿後，五年內再犯施用第一級毒品及第二級毒品之罪證明確，其犯
    行洵堪認定。
二、核被告所為，係犯毒品危害防制條例第十條第一項之施用第一級毒品罪及同條第
    二項之施用第二級毒品罪。被告施用前、後持有毒品海洛因、安非他命之低度行
    為，應各為施用之高度行為所吸收，均不另論罪。其先後多次施用毒品海洛因、
    安非他命，均時間緊接，犯罪構成要件相同，顯各係基於概括之犯意反覆實施，
    皆為連續犯，應各以一罪論，並加重其刑。所犯上開二罪，犯意各別，行為互殊
    ，犯罪構成要件不同，應分論併罰。又檢察官雖僅就被告於八十九年十一月十六
    日或其前四日內某時，施用第一級毒品海洛因及第二級毒品安非他命各一次之犯
    行提起公訴，然檢察官就犯罪事實之一部提起公訴者，其效力及於全部，本件被
    告於同年七月二十日至同年十一月十六日連續施用第一級毒品海洛因及第二級毒
    品安非他命部分之犯罪事實（起訴該次除外），與前揭論罪科刑部分有連續犯之
    裁判上一罪關係，本院自應一併加以審判。爰審酌被告之品性（參卷附之台灣彰
    化地方法院檢察署刑案資料查註紀錄表及台灣高等法院被告全國前案紀錄表）、
    犯罪之動機、手段、坦承犯行之犯後態度，其因施用毒品之犯行，甫經強制戒治
    期滿，猶故態復萌，再行施用毒品海洛因、安非他命不輟，無視於毒品對於自身
    健康之戕害及國家對於杜絕毒品犯罪之禁令，惡性非輕，又期能藉此刑之宣告，
    使其知所警惕，使其徹底戒除毒癮等一切情狀，就其所犯二罪分別量處如主文所
    示之主刑，並定其應執行之刑，以示懲儆。扣案之海洛因三包（合計淨重四點九
    九公克）係第一級毒品、安非他命一包（毛重二十五點四公克）係第二級毒品，
    應併依毒品危害防制條例第十八條第一項前段之規定，諭知沒收銷燬；另扣案削
    尖剷管二支，係供被告施用毒品海洛因所用之物，且均為被告所有，業據其供陳
    在卷，爰依刑法第三十八條第一項第二款之規定，併予宣告沒收。
三、據上論斷，應依刑事訴訟法第二百九十九條第一項前段，毒品危害防制條例第十
    條第一項、第二項、第十八條第一項前段，刑法第十一條前段、第五十六條、第
    五十一條第五款、第三十八條第一項第二款，判決如主文。
本案經檢察官王怡仁到庭執行職務。
中      華      民      國    九十      年      五      月    二十三    日
                                   台灣彰化地方法院刑事第二庭
                                       審判長法官   林  欽  章
                                       法      官   秦  慧  君
                                       法      官   紀  佳  良
右正本證明與原本無異。
如不服本判決，應於判決送達後十日內向本院提出上訴狀( 須附繕本 )。
                                       法院書記官   謝  志  鑫
中      華 民      國    九十      年      五      月    二十五    日
毒品危害防制條例第十條：
施用第一級毒品者，處六月以上五年以下有期徒刑。
施用第二級毒品者，處三年以下有期徒刑。


司法院資訊處製作；財團法人民間司法改革基金會備份。
